最高法院刑事判決　　　　　　　　　　　　　　　九十一年度台上字第六一一０號
　　上　訴　人　甲○○
右上訴人因違反毒品危害防制條例案件，不服台灣高等法院高雄分院中華民國九十一
年八月二十二日第二審更審判決（九十一年度上更(一)字第一一五號，起訴案號：台灣
高雄地方法院檢察署八十九年度偵字第二七七三二號），提起上訴，本院判決如左：
    主  文
原判決撤銷，發回台灣高等法院高雄分院。
    理  由
本件原判決認定上訴人甲○○曾於民國八十二年間，因違反麻醉藥品管理條例案件，
經台灣板橋地方法院判處有期徒刑四月確定；又因違反藥事法及麻醉藥品管理條例案
件，經法院分別判處有期徒刑八月及五年二月確定。接續執行於八十五年九月假釋出
獄，未經撤銷假釋，於八十八年七月二十七日縮刑期滿執行完畢，仍不知悔悟。復於
八十九年十一月下旬某日，在桃園縣桃園市○○路附近某處，基於意圖販賣營利之犯
意，以新台幣（下同）九十萬元許之代價，向綽號「振榮」之不詳年籍男子購入第一
級毒品海洛因磚二塊（上訴人自稱購入時約十八台兩重），伺機販賣，於同年十二月
七日二十三時許，駕駛車號Ζ六｜三五０八號自小客車，搭載無犯意聯絡之女友王美
華（現改名為王惠如），攜帶上開海洛因毒品前往桃園縣桃園巿宏昌十二街與泰昌十
一街口附近，囑王美華駕車離去投宿旅館，而將上開毒品先藏置於桃園縣桃園巿泰昌
十一街一一二號無人使用之處所前信箱面板內，伺機販售。嗣再至桃園縣桃園巿宏昌
十三街六二四號「快活林汽車旅館」二０七室與王美華會合，旋即外出，因遭法務部
調查局高雄市調查處人員全程監控，而於同年月八日二時許，在上開汽車旅館門口，
當場查獲其身上持有第一級毒品海洛因一小包毛重約零點五公克，再循線查獲前述上
訴人意圖販賣並暫藏於上開信箱面板中之第一級毒品海洛因磚二包各一塊（共毛重六
百六十公克），另在其身上查獲之一小包海洛因毒品（毛重０‧五公克），該三包海
洛因驗後淨重六四六‧九七公克等情。因而撤銷第一審科刑判決，改判論處上訴人販
賣第一級毒品，累犯罪刑（無期徒刑），固非無見。
惟查(一)、本院前次發回意旨已指明「毒品之外包裝，係用於包裹毒品，防止其裸露、
潮濕，便於攜帶運送販賣，係供運輸、販賣毒品所用之物，應依毒品危害防制條例第
十九條第一項之規定宣告沒收，方屬適法」。原判決未將扣案海洛因之外包裝（重一
六‧五六公克），一併諭知沒收，瑕疵依然存在，自有違誤。(二)、上訴人於原審辯稱
「我當時毒癮發作手還扣在欄杆，當時黃主任（指黃職國）有來看我，而且將我調到
十九號房，叫十九號房另外一位受刑人特別照顧我。我本來要看醫生，後來調查局借
提我，所以沒有看醫生。第五天毒癮發作的痛苦就慢慢的減輕。」而證人即當時看守
所禁見房主任管理員黃職國亦證稱「（問你對被告剛才之陳述有何意見？）沒有意見
」（見原審更(一)卷第一三六、一三七頁）。原審就上訴人堅稱入所後有毒癮發作，意
指購買毒品係供己施用，否認販賣所為有利之辯解事項與證據，何以不足採取，未詳
調查論述，對上開證人證言何以不足採為有利於上訴人之證據，亦不於判決理由內加
以論列，率行判決，顯屬於法有違。以上或係上訴意旨所指摘，或為本院得依職權調
查之事項，應認原判決仍有撤銷發回更審之原因。
據上論結，應依刑事訴訟法第三百九十七條、第四百零一條，判決如主文。
中      華      民      國    九十一    年      十      月    三十一    日
                              最高法院刑事第二庭
                                  審判長法官  陳  錫  奎
                                        法官  洪  清  江
                                        法官  李  伯  道
                                        法官  陳  世  雄
                                        法官  惠  光  霞
      右正本證明與原本無異
                                              書  記  官
中      華      民      國    九十一    年     十一     月      六      日
